【裁判字號】    92,自,20
【裁判日期】    921028
【裁判案由】    詐欺
【裁判全文】
臺灣屏東地方法院刑事判決                            九十二年度自字第二號
    自  訴  人  丙○○
    被      告  戊○○
    指定辯護人  本院公設辯護人  丁○○
右被告因詐欺等案件，經自訴人提起自訴，暨臺灣屏東地方法院檢察署移送併案審理
（九十二年度偵字第四七七四號），本院判決如左：
     主  文
戊○○共同連續意圖供行使之用，而偽造有價證券，處有期徒刑參年貳月。偽造如附
表所示之有價證券，均沒收。
     事  實
一、戊○○為傢俱製造商，明知自己無付款能力，為取得製造傢俱之三合板，竟基於
    詐欺及圖為供行使之用而偽造有價證券之概括犯意，自民國九十一年十月間起至
    同年十一月間止，先後向一不詳姓名之成年男子以每張新臺幣三千五百元（以下
  同）之代價，購買如附表所示之支票，雙方約定交易地點均為臺南縣仁德鄉，由
    該名男子攜帶已填妥發票人姓名之支票到場後，再依戊○○之指示當場簽寫發票
    日期及金額。戊○○取得支票後，明知該等偽造支票，票載發票人絕無付款之意
    ，而自己經濟狀況不佳，未必能於支票到期日前將應付款存入各該支票帳戶內，
    以供持票人兌領，屆時持票人將求償無門，仍自九十一年十月二十二日起至九十
    一年十一月二十六日止，陸陸續續持以向丙○○訂購三合板，使丙○○陷於錯誤
    ，誤認戊○○所交付之支票來源合法，兌現無虞，而多次同意讓戊○○至其所開
    設位於高雄縣仁武鄉○○路十八之二號店內將三合板載走，迄至九十二年一月七
    日止，共累積約四十六萬餘元之貨款。嗣丙○○於上開支票到期後，經提示均不
    獲兌現，且多次與戊○○交涉亦未獲付款，至此丙○○始知受騙。
二、案經丙○○提起自訴。
     理  由
一、訊據被告戊○○固坦承持附表所示之支票向丙○○購買三合板，惟矢口否認有詐
    欺之意，辯稱：我自九十一年八月間開起即自丙○○購買三合板，之前貨款都已
    支付，後來因為貨品利潤比以前少，入不敷出，且又要支付死會會款，財務發生
    困難，才沒有將錢存入，並不是故意要騙丙○○的云云。經查：右揭犯罪事實，
    業據自訴人指訴綦詳，且證人甲○○、己○○亦到庭證述附表編號2.及編號3.支
    票，並非其等所簽發等語，此外，復有如附表所示之支票暨退票理由單影本各四
    張、送貨單影本八張在卷為憑。至於被告雖辯稱未有詐欺之意，惟被告明知用以
    付款之支票均為偽造，票載發票人絕無付款之意，且自己財務又陷困境，到期可
    能無法將應付票款存入各該票據帳戶內以供持票人提領，仍持以向丙○○購買貨
    品，屆期支票果然不獲兌現，足認被告至少有詐欺之間接故意，是被告所辯，委
    不足採，其犯行洵堪認定。
二、核被告所為，係犯刑法第二百零一條第一項偽造有價證券罪，及同法第三百三十
    九條第一項之詐欺取財罪。被告就偽造有價證券部分，與該不詳姓名之成年男子
    間，有犯意聯絡及行為分擔，皆為共同正犯。被告偽造署押為偽造有價證券之部
    分行為，偽造有價證券後持以行使，行使之低度行為，為偽造之高度行為吸收，
    均不另論罪。被告先後多次偽造有價證券及詐欺之犯行，時間緊接，方法相同，
    觸犯構成要件相同之罪名，顯係基於概括犯意為之，應依連續犯規定論以一罪，
    並依法加重其刑。被告偽造有價證券之目的在供其詐欺取財之用，所犯上開二罪
    間有方法結果之牽連關係，應從一重之偽造有價證券罪論處。爰審酌被告偽造之
    有價證券多達四張，詐得之財物亦高達四十餘萬，惟因被告尚無前科，素行良善
    ，且對部分犯行又能坦認屬實等情狀，量處如主文所示之刑。偽造如附表所示之
    支票，應依刑法第二百零五條規定，宣告沒收。另移送併辦之事實，與本案自訴
    事實同一，附此敘明。
據上論斷，應依刑事訴訟法第三百四十三條、第二百九十九條第一項前段、刑法第二
十八條、第五十六條、第二百零一條第一項、第二百零五條、第三百三十九條第一項
、第五十五條，判決如主文。
中      華      民      國     九十二     年     十     月    二十八    日
                                      臺灣屏東地方法院刑事第一庭
                                          審判長  法  官  潘正屏
                                                  法  官  許心
                                                  法  官  包梅真
右正本證明與原本無異。
如不服本判決應於收受本判決送達後十日內向本院提出上訴書狀，其未敘述上訴理由
者，並得於提起上訴後十日內向本院補提理由書狀（均須按他造當事人之人數附繕本
 ）「切勿逕送上級法院」
                                                  書記官  滕一珍
中      華      民      國     九十二     年     十     月    二十八    日
附錄法條
刑法第三百三十九條第一項
意圖為自己或第三人不法之所有，以詐術使人將本人或第三人之物交付者
，處五年以下有期徒刑、拘役或科或併科一千元以下罰金。
附表
┌──┬──────────┬──────┬────────┬──────┐
│編號│支票號碼            │到期日      │ 票面金額       │發票人      │
├──┼──────────┼──────┼────────┼──────┤
│1.  │ＥＣ0000000  │92年１月日│ 五萬二千八百元 │乙○○      │
├──┼──────────┼──────┼────────┼──────┤
│2.  │ＰＢ0000000  │92年２月日│ 五萬三千五百元 │甲○○      │
├──┼──────────┼──────┼────────┼──────┤
│3.  │ＰＡ0000000  │92年１月日│ 五萬九千七百元 │己○○      │
├──┼──────────┼──────┼────────┼──────┤
│4.  │ＡＨＶ0000000│92年２月１０日│ 七萬一千二百元 │允楊企業有限│
│    │                    │            │                │公司        │
│    │                    │            │                │負責人王安邦│
└──┴──────────┴──────┴────────┴──────┘


司法院資訊處製作；財團法人民間司法改革基金會備份。
